【裁判字號】    96,苗簡,810
【裁判日期】    970131
【裁判案由】    侵權行為損害賠償
【裁判全文】
臺灣苗栗地方法院民事判決             96年度苗簡字第810號
原      告  甲○○
被      告  乙○○
                      5巷15.
                      樓
上列當事人間請求侵權行為損害賠償事件，經本院刑事庭移送前
來（96年度附民字第62號），本院於民國97年1 月17日言詞辯論
終結，判決如下：
    主      文
被告應給付原告新台幣肆拾萬陸仟柒佰參拾柒元，及自民國九十
六年十一月二十日起至清償日止，按年利率百分之五計算之利息
。
原告其餘之訴駁回。
訴訟費用由被告負擔十分之九，餘由原告負擔。
本判決原告勝訴部分得假執行。
    事實及理由
一、原告起訴主張：被告與訴外人曾偉欽係母子，而曾偉欽原為
    坐落苗栗縣通霄鎮○○段1158、1159地號土地及其上116 建
    號（門牌號碼苗栗縣通霄鎮通灣里7 鄰65之59號，下稱116
    建號）、157 建號（增建部分）及暫編158 建號（未辦保存
    登記建物，下稱158 建號）等建物（下稱系爭房地）之所有
    人。因被告前以曾偉欽之名義及其所有之系爭房地，向訴外
    人新竹國際商業銀行股份有限公司（下稱新竹商銀）借款，
    嗣因被告未能清償債務，遭債權人新竹商銀聲請強制執行，
    經本院民事執行處以95年度執字第4079號執行在案，並於95
    年6 月12日查封系爭房地，嗣定期拍賣，於95年11月16日由
    原告拍定買受，並於95年11月27日取得不動產權利移轉證書
    ，因而取得系爭房地之所有權。詎被告明知系爭該房地已由
    原告買受，而附著於該屋之全部設備均為該屋之成分或從物
    ，竟於95年12月10日僱請不知情之訴外人詹明彬，將兩排3
    層樓之158 號建物右半側全部拆除，左半側亦遭拆除至僅剩
    1 樓部分；被告另於95年12月11日至96年1 月12日下午間某
    時許，另僱請工人將116 建號房屋之大門、鋁門窗及後門拆
    除破壞。嗣原告於拍定後聲請點交，96年1 月12日經本院執
    行行處書記官會同原告前往現場履勘，始查悉上情。被告前
    揭違反查封效力及損壞建築物之行為，亦經鈞院刑事庭以96
    年度訴字第478 號判決有罪確定在案。而原告係以新台幣（
    下同）440,000 元買受158 建號，扣除剩餘之左半側1 樓未
    拆除部分殘值約40,000元，故原告受有400,000 元之損失。
    另116 建號鋁門窗修復費用共計40,070元，爰依侵權行為之
    法律關係請求被告賠償前揭損害總計440,070 元。並聲明：
    被告應給付440,070 元，及自附帶民事起訴狀繕本送達翌日
    起至清償日止，按年利率5 ％計算之利息。
二、被告則以：158 建號房屋本即破爛不堪，無樓層板，且該房
    屋原本占用國有財產局之土地，法院不應該拍賣、點交。另
    被告拆除後又將房屋重蓋，沿原一樓部分往上蓋。另被告自
    116 建號拆除之鋁門窗，亦安裝至158 建號上，被告重蓋建
    物亦花費約在300,000 元至400,000 元之間，現已無力賠償
    原告。
三、查原告主張之事實，業據其提出不動產權利移轉證書及估價
    單為證，被告對於拆除158 建號建物及116 建號之大門、後
    門及鋁門窗等設備乙節亦不爭執，並經本院調閱本院96年度
    訴字第478 號刑事卷宗、95年度執字第4079號執行卷宗核閱
    無誤，是自堪信原告之主張為真實。
四、按因故意或過失，不法侵害他人之權利者，負損害賠償責任
    ，民法第184 條第1 項前段定有明文。被告明知系爭房地業
    經債權人新竹商銀向本院民事執行處聲請強制執行，並經查
    封拍賣，原告已取得權利移轉證書，為系爭房地之所有人，
    竟仍雇工拆除158 建號建物並拆除116 建號房屋之大門、後
    門、鋁門窗等設備，其故意侵害原告之所有權甚明，自應對
    原告所受損害負賠償之責。茲就原告所受損害審酌如下：
（一）116 建號大門、後門、鋁門窗部分：原告主張此部分支出
      修復費用共40,070元等情，業據其提出估價單2 紙為證，
      且為被告所不爭執，是原告此部分之請求核屬有據，應予
      准許。
（二）158 建號部分：原告主張158 建號拍定價格為440,000 元
      ，扣除被告拆除後剩餘之左半側1 樓部分殘值約40,000元
      ，故原告受有400,000 元之損失等情，業據其提出不動產
      權利移轉證書為證。經查，依本院調閱95年度執字第4079
      號執行卷宗、及系爭房地前次執行（未拍定）之91年度執
      字第4107號卷宗核閱卷附拍賣公告、屢勘筆錄、系爭房地
      照片結果，158 建號原為三層樓房磚造、鐵皮造建物，分
      成左右兩側，設兩扇鐵捲門，兩側面積相當，三層均以鐵
      架架構，屋頂以鐵皮遮蓋，僅一樓牆壁部份築有磚牆，二
      樓以上均無牆壁，建物面積每層面積95平方公尺，三層合
      計共285 平方公尺；本院審酌158 建號之建物現狀、建材
      、折舊程度、經濟價值、可利用性及本件被告拆除158 建
      號範圍包括右側全部及左側二樓以上建物，僅餘左側一樓
      部分尚未拆除，認以158 建號經原告拍定之價格440, 000
      元乘以被告拆除158 建號面積之比例，據以計算原告所受
      之損害額為適當。是以158 建號共左右兩側三層樓，僅餘
      左側一樓未拆除，拆除面積約占158 建號之5/6 ，依此計
      算，原告所受之損害額應為366,667 元（440,000 元×
      5/6 ＝366,667 ，元以下四捨五入）。是原告在此範圍內
      之請求為有理由，應予准許，逾此範圍之請求則無理由，
      應予駁回。
五、綜上所述，原告所受損害為116 建號部分40,070元，158 建
    號部分366,667 元，合計406,737 元。從而，原告本於侵權
    行為之法律關係請求被告給付406,737 元，及自起訴狀繕本
    送達翌日即96年11月20日起至清償日止，按年利率5 ％計算
    之法定遲延利息，為有理由，應予准許。
六、本件事證已臻明確，兩造其餘攻擊防禦方法，對本件判決之
    結果均不生影響，爰不予一一論述，附此敘明。
七、本件係依民事訴訟法第427 條第1 項規定適用簡易程式所為
    被告敗訴之判決，就被告敗訴部分依同法第389 條第1 項第
    3 款規定，本院自應依職權宣告假執行。
八、據上論結，本件原告之訴為一部有理由，一部無理由，依民
    事訴訟法第436 條第2 項、第79條、第389 條第1 項第3 款
    ，判決如主文。
中    華    民    國    97    年    1     月    31    日
                  苗栗簡易庭法  官  曾明玉
以上正本係照原本作成。
如對本判決上訴，須於判決送達後20日內向本院提出上訴狀。
                        書記官  黃麗靜
中    華    民    國    97    年    1     月    31    日


司法院資訊處製作；財團法人民間司法改革基金會備份。
